---
title: "Tipos de filme de Emma Watson"
output:
  html_document:
    df_print: paged
    toc: yes
    toc_float: yes
  html_notebook:
    toc: yes
    toc_float: yes
---

```{r echo=FALSE, message=FALSE, warning=FALSE}
library(tidyverse)
library(here)
library(cluster)
library(plotly)

source(here::here("code/lib.R"))
theme_set(theme_report())

knitr::opts_chunk$set(tidy = FALSE,
                      fig.width = 6,
                      fig.height = 5,
                      echo = TRUE)

paleta = c("#404E4D",
           "#92DCE5",
           "#938BA1",
           "#2D3142",
           "#F4743B")
```

```{r echo=FALSE, message=FALSE, warning=FALSE}
## ANTES DE USAR
# Para criar data/movies.csv
import_data("emma_watson") # ou com o ator/atriz que você escolher
```


```{r read, echo=FALSE, message=FALSE, warning=FALSE}
filmes = read_imported_data("emma_watson")
```

## Exploração dos dados

Utilizando os dados de filmes que a atriz Emma Watson participou e que tenham algum valor de bilheteria construímos a análise a seguir.


```{r echo=FALSE}
filmes %>% 
    ggplot(aes(x = ano, y = bilheteria, color = nota_audiencia)) +
    geom_point(size = 4) +
    labs(
        x = "Ano",
        y = "Bilheteria em milhões",
        color = "Nota da audiência"
    )
```

Com os filmes que Emma Watson participou podemos ver que os primeiros foram bons e constantes em relação à bilheteria, esses filmes compõem a saga Harry Poter que foi lançada entre 2001 e 2011. Os demais filmes tiveram menor bilheteria, com excessão de um filme lançado em 2017, A Bela e a Fera, um remake do clássico da Disney, que teve a maior bilheteria da carreira da atriz.

## Agrupamento 


Relacionando os filmes que Emma Watson participou em relação a bilheteria e a crítica, podemos visualizar 4 agrupamentos: Os filmes com crítica variada, mas baixa bilheteria; filmes com uma boa crítica e bilheteria média; os filmes da saga harry potter; e os filmes de maior bilheteria da carreira da atriz.

```{r echo=FALSE, message=FALSE, warning=FALSE}
a = filmes %>% 
    mutate(bilheteria_d = bilheteria - mean(bilheteria),
           avaliacao_d = avaliacao - mean(avaliacao))

m = a  %>% 
    select(avaliacao_d, bilheteria_d) %>% 
    kmeans(centers = 4, nstart = 20)

result = a %>% 
    select(filme, bilheteria, avaliacao, ano) %>% 
    mutate(cluster = as.factor(m$cluster))
```

```{r echo=FALSE}
result %>% 
    ggplot(aes(x = avaliacao, y = bilheteria, color = cluster)) + 
    geom_point(size = 2) +
    labs(
        x = "Avaliação da crítica",
        y = "Bilheteria em milhões",
        color = "Grupo"
    )
```

### Filmes com crítica variada, mas baixa bilheteria

```{r echo=FALSE}
result %>% 
    filter(cluster == 4) %>% 
    arrange(bilheteria)
```

Esse grupo é composto pelos filmes de menor bilheteria da carreira de Emma Watson, mas com crítica variada. O filme The Perks of Being a Wallflower, um drama lançado em 2012, tem um avaliação alta. Já o filme The Circle, um thriller lançado em 2017, tem a menor avaliação entre todos os filmes.

### Filmes com uma boa crítica e bilheteria média
```{r echo=FALSE}
result %>% 
    filter(cluster == 2) %>% 
    arrange(bilheteria)
```

OS filmes que tiverem uma bilheteria mediana e uma boa avaliação compõem esse grupo. Filmes como Noah, que conta uma versão da mito de Noé.

### Filmes da saga Harry Potter
```{r echo=FALSE}
result %>% 
    filter(cluster == 3) %>% 
    arrange(bilheteria)
```

Os filmes da saga Harry Potter compõem esse agrupamento, menos o último filme. Todos os filmes tem bilheteria e avaliação da crítica constantes e altas, fazendo com que formem um grupo bem coeso.

### Filmes de maior bilheteria da carreira da atriz
```{r echo=FALSE}
result %>% 
    filter(cluster == 1) %>% 
    arrange(bilheteria)
```

Já o último grupo é formado pelos filmes de maior bilheteria da carreira de Emma Watson. O último filme da saga Harry Potter não está no mesmo grupo dos demais pois a sua bilheteria e crítica foram bem mais altas do que as dos demais filmes. E outro filme que compõe esse grupo é o filme de maior bilheteria, A Bela e a Fera.